臺灣桃園地方法院刑事判決　　　　　　　　　　　　　九十三年度易字第七一號
　　公訴人　臺灣桃園地方法院檢察署檢察官
　　被　告　甲○○　男　三十一.
右列被告因竊盜案件，經公訴人提起公訴（九十三年度偵字第九三二０號），本院改
用簡式審判程序，判決如左：
    主  文
甲○○連續攜帶兇器竊盜，累犯，處有期徒刑壹年陸月，扣案之六角扳手壹支沒收。
    事  實
一、甲○○前於民國（下同）八十七年間因傷害、妨害自由案件，經本院判處有期徒
    刑三月、拘役三十日確定，並自八十八年六月十日起算執行，至八十八年十月九
    日執行完畢，竟仍不知悛悔，復基於意圖為自己不法所有之概括犯意，先後於如
    附表所示時間、地點，以徒手或持其所有客觀上足以對人之生命、身體構成危害
    之兇器六角扳手乙支之方式，而以如附表所示之方法竊得如附表所示之物。嗣於
    九十三年六月二十一日二十一時三十分許，甲○○欲駕駛上開竊得之九Ｄ─四二
    二一號自用小客車（惟該車當時懸掛九Ｐ─０六三六號車牌二面，原有九Ｄ─四
    二二一號車牌二面業據甲○○丟棄，未經扣押在案）時，遭警當場查獲上情，並
    扣得如附表所示之上開自用小客車乙輛、九Ｐ─０六三六、二Ｌ─六八六三及Ｄ
    Ｚ─一七０三號車牌各二面（按上開自用小客車及車牌均據領回）。
二、案經桃園縣政府警察局中壢分局報請臺灣桃園地方法院檢察署檢察官偵查起訴。
    理  由
一、右揭事實業據被告甲○○迭次於警、偵訊中及本院審理時坦承不諱，核與被害人
    戊○○、乙○○、丁○○及丙○○於警訊中指述之情節，均相符合，復有贓物領
    具四紙及扣案之上開六角扳手乙支，在卷可稽，足堪認定。被告犯行已臻明確，
    應予依法論科。
二、查扣案之上開六角扳手乙支，屬金屬硬物，並具相當長度，在客觀上顯足以對人
    之生命、身體構成危害，應屬兇器之一種，核被告如附表編號一所為，係犯刑法
    第三百二十條第一項之竊盜罪（起訴書漏引本罪條文）；被告如附表編號二至四
    所為，則均係犯刑法第三百二十一條第一項第三款之攜帶兇器竊盜罪。被告雖前
    於九十三年一月十一日二十三時許，在桃園縣八德東勇街十九巷巷口處，攜帶六
    角扳手乙支與林志隆（另案偵查起訴）共同另涉有竊取ＬＤ─０五二五號自用小
    客車之犯行，並據臺灣桃園地方法院檢察署檢察官於九十三年五月二十五日以九
    十三年度偵字第二三一一號案件提起公訴，現繫屬本院以九十三年度易字第五二
    六號案件審理之中，而與本件被告上開竊盜犯行，相距僅有四、五月而已，惟因
    被告於本院審理時已供稱：「（是否你需要代步的時候，看到路上的車子你就會
    去偷？）沒有」、「（那你是何種情形下就會偷車？）本案是我在路上看到這輛
    車子鑰匙沒有拔下才『臨時起意』竊取」等語（見本院卷九十三年七月二十一日
    審判筆錄第七頁）明確，且本件被告上開竊盜犯行，依被告所述係屬其因見被害
    人韓德福車上鑰匙未拔下，且車窗未關之情形下，而「臨時起意」所為者，亦與
    其於右揭時地係攜帶六角扳手乙支，再與林志隆共同竊取上開ＬＤ─０五二五號
    自用小客車之「預謀」犯行之情節，大相逕庭，是被告於九十三年一月十一日竊
    取上開ＬＤ─０五二五號自用小客車時，顯無預見其將再於如附表所示時間、地
    點竊取如附表所示財物之可能，則本件被告上開竊盜犯行與其九十三年一月十一
    日之竊盜犯行間，自無連續犯之裁判上一罪關係，本院自應就本件被告上開竊盜
    犯行逕行審理，合先敘明。被告先後四次竊盜行為間，其時間緊接，所犯構成要
    件相同，顯係基於概括犯意所為，為連續犯，應依刑法第五十六條之規定，論以
    情節較重之攜帶兇器竊盜乙罪，並加重其刑。又被告前於八十七年間因傷害、妨
    害自由案件，經本院判處有期徒刑三月、拘役三十日確定，並自八十八年六月十
    日起算執行，至八十八年十月九日執行完畢，此有臺灣高等法院被告全國前案紀
    錄表乙份可佐，其復於五年之內，再犯有期徒刑以上之本罪，為累犯，應依刑法
    第四十七條之規定，加重其刑，並依法遞加重之。爰審酌被告前曾受有期徒刑之
    執行完畢，竟仍不知悛悔，復先後徒手或持上開兇器六角扳手竊取上開自用小客
    車乙輛及車牌多面，已損及被害人戊○○、乙○○、丙○○、丁○○四人之權益
    ，並危害社會上之財產安全及被告犯罪後之態度等一切情狀，量處如主文所示之
    刑，以資儆懲。
三、扣案之上開六角扳手乙支，為被告所有供如附表編號二至四竊盜犯罪所用之物，
    業據被告供承在卷，應依刑法第三十八條第一項第二款之規定，宣告沒收之。
據上論斷，應依刑事訴訟法第二百九十九條第一項前段，刑法第五十六條、第三百二
十一條第一項第三款、第四十七條、第三十八條第一項第二款，判決如主文。
本案經檢察官陳雅譽到庭執行職務
中　　　華　　　民　　　國　　　九十三　　　年　　八　　月　　 四 　　日
                          臺灣桃園地方法院刑事第二庭
                              法　官　林 晏 鵬
右正本證明與原本無異。
如不服本判決，應於判決送達後十日內向本院提出上訴狀（應附繕本），上訴於臺灣
高等法院。
                              書記官  陳 青 瑜
中      華      民      國      九十三      年    八    月     五     日
附錄法條：刑法第三百二十一條
中華民國刑法第三百二十一條
犯竊盜罪而有左列情形之一者，處六月以上、五年以下有期徒刑：
一  於夜間侵入住宅或有人居住之建築物、船艦或隱匿其內而犯之者。
二  毀越門扇、牆垣或其他安全設備而犯之者。
三  攜帶兇器而犯之者。
四  結夥三人以上而犯之者。
五  乘火災、水災或其他災害之際而犯之者。
六  在車站或埠頭而犯之者。
前項之未遂犯罰之。
